臺灣高等法院刑事裁定
110年度聲字第759號
聲  請  人  臺灣高等檢察署檢察官
受  刑  人  呂韋徹



上列聲請人因受刑人數罪併罰有二裁判以上，聲請定其應執行之
刑（聲請案號：臺灣高等檢察署109年度執聲字第2294號），本
院裁定如下：
    主  文
甲○○犯如附表所示各罪所處之刑，應執行有期徒刑陸年肆月。
    理  由
一、聲請意旨略以：受刑人甲○○因違反兒童及少年性剝削防制條
    例等數罪，先後經判決確定如附表，應依刑法第53條、第51
    條第5款規定，定其應執行之刑，爰依刑事訴訟法第477條第
    1項聲請裁定等語。
二、按裁判確定前犯數罪者，併合處罰之，但得易服社會勞動之
    罪與不得易科罰金之罪，不在此限；前項但書情形，受刑人
    請求檢察官聲請定應執行刑者，依第51條規定定之；數罪併
    罰，有二裁判以上，依第51條之規定，定其應執行之刑；數
    罪併罰，分別宣告多數有期徒刑者，於各刑中之最長期以上
    ，各刑合併之刑期以下，定其刑期，但不得逾30年，刑法第
    50條第1項但書第3款、第2項、第53條及第51條第5款分別定
    有明文。次按數罪併罰之定執行刑，係基於刑罰經濟與責罰
    相當之考量，所為一新刑罰之宣告，並非給予受刑人不當利
    益，法院於審酌個案具體情節，裁量定應執行之刑時，除應
    嚴格遵守刑法第51條所定方法為規範量刑之外部性界限外，
    其所定之執行刑，祇須無全然喪失權衡意義或裁量行使顯然
    有違比例原則之情形，並不悖於定應執行刑之恤刑目的者，
    即無違法（最高法院108年度台抗字第326號裁定意旨參照）
    。又刑事訴訟法第370條第2項、第3項，已針對第二審上訴
    案件之定應執行刑，明定有不利益變更禁止原則之適用；而
    分屬不同案件之數罪併罰有應更定執行刑之情形，倘數罪之
    刑，曾經定應執行刑，再與其他裁判宣告之刑定應執行刑時
    ，在法理上亦同受此原則之拘束。亦即，另定之執行刑，其
    裁量所定之刑期，不得較重於前定之執行刑加計後裁判宣告
    之刑或所定執行刑之總和（最高法院109年度台抗字第1503
    號裁定意旨參照）。
三、經查：
  ㈠本件受刑人因違反兒童及少年性剝削防制條例等如附表所示
    之7罪，業經如附表所示法院先後判處如附表所示之刑，其
    中附表編號一至五所示罪刑並經判處應執行有期徒刑6年；
    附表編號六、七所示罪刑則經判處應執行有期徒刑6月，且
    於如附表所示日期分別確定在案，有各該裁判及本院被告前
    案紀錄表在卷可按。又除附表編號六、七所示之罪為得易服
    社會勞動之罪外，其餘皆為不得易科罰金且不得易服社會勞
    動之罪，屬於前揭刑法第50條第1項但書第3款之情形。嗣受
    刑人於各該罪刑之裁判確定後，同意由檢察官向法院聲請定
    應執行刑，此有受刑人所出具之是否聲請定應執行刑調查表
    在卷為憑，茲檢察官聲請定其應執行之刑，本院審核認聲請
    為正當。
　㈡經審酌受刑人所犯如附表所示之7罪，其中附表編號一至五所
    示罪刑並經判處應執行有期徒刑6年，附表編號六、七所示
    罪刑則經判處應執行有期徒刑6月，已如前述，依上揭規定
    及說明，本院就附表所示各罪再定應執行刑時，自應受上開
    判決所定應執行刑加計其他裁判所處刑期之內部界限所拘束
    ，並考量受刑人所犯如附表所示之7罪，附表編號一、三至
    五為使少年被拍攝性交、猥褻行為之電子訊號罪，附表編號
    二為媒介少年為有對價之性交行為罪，附表編號六、七則為
    與未滿十六歲之人為有對價之性交行為罪，三者犯罪類型迥
    異，所侵害法益並不相同，責任非難重複程度較低，各自侵
    害法益之加重效應較為獨立；而被告多次使少年被拍攝性交
    、猥褻行為之電子訊號、與未滿十六歲之人為有對價之性交
    行為，其相同罪質之犯罪則對危害法益之加重效較屬有限，
    且犯罪時間亦屬密接，可認各罪間之關係獨立性偏低，透過
    各罪顯示之人格面亦無不同等情，爰為整體之非難評價後，
    定如主文所示之應執行刑，應屬適當。
四、依刑事訴訟法第477條第1項，刑法第53條、第51條第5款、
    第50條第2項，裁定如主文。　　
中　　華　　民　　國　　110 　年　　2 　　月　　26　　日
　　　　　　　　　刑事第十五庭  審判長法　官  林怡秀
　　　　　　　　　　　　　　　　　    法　官  呂煜仁
　　　　　　　　　　　　　　　　　    法　官  陳信旗
以上正本證明與原本無異。
如不服本裁定，應於收受送達後5日內向本院提出抗告狀。
                                      書記官  董佳貞
中　　華　　民　　國　　110 　年　　2 　　月　　26　　日
附表        編號 罪名 宣告刑 犯罪日期 最後事實審  確定判決      法院、案號 判決日期 法院、案號 確定日期 一 以詐術使少年被拍攝性交、猥褻行為之電子訊號罪 有期徒刑3年10月 107年1月8日 本院108年度侵上訴字第289號 109年6月10日 本院108年度侵上訴字第289號 109年7月10日 二 媒介少年為有對價之性交行為罪 有期徒刑2年6月 107年4月22日至同年6月8日 本院108年度侵上訴字第289號 109年6月10日 本院108年度侵上訴字第289號 109年7月10日 三 以違反本人意願之方法使少年被拍攝性交、猥褻行為之電子訊號罪 有期徒刑3年10月 107年5月15日 本院108年度侵上訴字第289號 109年6月10日 本院108年度侵上訴字第289號 109年7月10日 四 以違反本人意願之方法使少年被拍攝性交、猥褻行為之電子訊號罪 有期徒刑3年10月 107年5月23日 本院108年度侵上訴字第289號 109年6月10日 本院108年度侵上訴字第289號 109年7月10日 五 以違反本人意願之方法使少年被拍攝性交、猥褻行為之電子訊號罪 有期徒刑3年10月 107年5月27日 本院108年度侵上訴字第289號 109年6月10日 本院108年度侵上訴字第289號 109年7月10日 六 與未滿十六歲之人為有對價之性交行為罪 有期徒刑4月 107年4月中旬至同年月22日前之某日（聲請書漏載107年4月中旬） 本院108年度侵上訴字第289號 109年6月10日 本院108年度侵上訴字第289號 109年7月10日 七 與未滿十六歲之人為有對價之性交行為罪 有期徒刑4月 上開編號六所示日期後之2、3日 本院108年度侵上訴字第289號 109年6月10日 本院108年度侵上訴字第289號 109年7月10日